臺灣桃園地方法院刑事判決
110年度訴字第1253號
公  訴  人  臺灣桃園地方檢察署檢察官
被      告  鍾佳倫


選任辯護人  莊秉澍律師
被      告  駱建豪




選任辯護人  劉秀琳律師(法扶律師)
上列被告因毒品危害防制條例案件，經檢察官提起公訴（110年
度偵字第27791、28715、32591、35868號），本院判決如下：
    主  文
鍾佳倫意圖販賣而持有第二級毒品，處有期徒刑貳年陸月。扣案
如附表編號1至3所示之物沒收銷燬。
駱建豪持有第三級毒品純質淨重五公克以上，處有期徒刑陸月，
如易科罰金，以新臺幣壹仟元折算壹日。扣案如附表編號19、24
、25所示之物沒收銷燬；扣案如附表編號4至13、15、17至18、2
7至36之物沒收。
    事  實
一、鍾佳倫明知甲基安非他命係毒品危害防制條例所定之第二級
    毒品，未經主管機關許可不得意圖販賣而持有；駱建豪則明
    知甲氧基甲基安非他命、大麻係毒品危害防制條例所定之第
    二級毒品，非經主管機關許可不得持有，而愷他命、甲基-N
    ,N二甲基卡西酮、4-甲基甲基卡西酮、硝甲西泮、2-(4-溴-
    2,5-二甲氧基苯基)-N-(2-甲氧基苯甲基)乙胺、3,4-亞甲基
    雙氧苯基乙基胺丁酮，則係毒品危害防制條例所定第三級毒
    品，未經主管機關許可，不得持有第三級毒品純質淨重5公
    克以上，竟為以下犯行：
  ㈠鍾佳倫基於意圖販賣而持有第二級毒品之犯意，於民國110年
    7月29日上午（即本案遭員警查獲之時）前之某不詳時間起
    ，至110年7月29日上午遭員警查獲之時止，非法持有如附表
    編號1至3所示之第二級毒品甲基安非他命。
  ㈡駱建豪基於持有第二級毒品、持有第三級毒品純質淨重5公克
    以上之犯意，於107年10月5日（即駱建豪前案持有第二級毒
    品遭員警查獲之日）後至110年7月29日上午（即本案遭員警
    查獲之時）前之某不詳時間起，至110年7月29日上午遭員警
    查獲之時止，非法持有如附表編號19、24、25所示之第二級
    （毒品成分詳附表），以及如附表編號4-13、15、17-18、1
    9、27-36所示合計純質淨重5公克以上之第三級毒品（毒品
    成分詳附表）。
  ㈢嗣員警於110年7月29日上午，持搜索票至桃園市○○區○○○路00
    0號B23室(下稱B23室)、桃園市○○區○○路0段000號5樓501室
    、503室(下稱501室、503室)、同門號6樓(下稱6樓)執行搜
    索，在鍾佳倫使用之B23室、503室及6樓置物櫃處，扣得如
    附表編號1-3所示之物，另在駱建豪所使用之501室及6樓置
    物櫃，扣得如附表編號4-36所示之物，循線查悉上情（駱建
    豪本案持有第四級毒品部分之合計純質淨重未達5公克，詳
    後不另為無罪之諭知）。
二、案經桃園市政府警察局刑事警察大隊及大溪分局報告臺灣桃
    園地方檢察署檢察官偵查起訴。
    理  由
壹、證據能力部分：
一、證人即共同被告鍾佳倫於警詢之陳述（110偵27791卷第7-20
    頁），為被告駱建豪以外之人於審判外之陳述，性質為傳聞
    證據，且未見符合傳聞證據之例外規定，復經被告駱建豪爭
    執證據能力（本院卷第178頁），認無證據能力。
二、按被告以外之人於審判外之言詞或書面陳述，除法律有規定
    者外，不得作為證據；被告以外之人於審判外之陳述，經當
    事人於審判程序同意作為證據，法院審酌該言詞陳述或書面
    陳述作成時之情況，認為適當者，亦得為證據；當事人、代
    理人或辯護人於法院調查證據時，知有第159 條第1 項不得
    為證據之情形，而未於言詞辯論終結前聲明異議者，視為有
    前項之同意。刑事訴訟法第159 條第1 項及第159 條之5 分
    別定有明文。本判決下列所引用被告鍾佳倫、駱建豪以外之
    人於審判外之陳述（含書面陳述），被告鍾佳倫、駱建豪、
    檢察官、各辯護人迄於言詞辯論終結前未就證據能力聲明異
    議，本院審酌上開證據資料作成時之情況，尚無違法、不當
    或顯不可信情況，認作為證據應屬適當，依刑事訴訟法第15
    9 條之5 ，應認前揭供述證據均有證據能力。
三、本判決以下所引用之非供述證據，均與本件事實具有自然關
    聯性，且核屬書證、物證性質，又查無事證足認有違背法定
    程序或經偽造、變造所取得等證據排除之情事，復經本院依
    刑事訴訟法第164 條、第165 條踐行物證、書證之調查程序
    ，況被告鍾佳倫、駱建豪、檢察官、各辯護人對此部分之證
    據能力亦均不爭執，是堪認均具有證據能力。
貳、實體部分：
一、認定犯罪事實所憑之證據及理由：
  ㈠被告鍾佳倫本案意圖販賣而持有第二級毒品之犯行，及被告
    駱建豪本案持有第二級毒品、持有第三級毒品純質淨重5公
    克以上之犯行，除被告駱建豪就其持有如附表編號6所示第
    三級毒品部分否認外（詳後述），均經被告鍾佳倫、駱建豪
    於偵查及審理中坦承不諱（110偵27791卷第273-275、280頁
    ，本院卷第174、177、291頁），並有現場扣案物照片（110
    偵27791卷第101-124頁）、6樓置物櫃照片（110偵32591卷
    第77頁）、如附表所示之扣案物及所引用之鑑定報告、搜索
    扣押筆錄、扣押物品目錄表為憑，當可認定。
  ㈡被告駱建豪固否認其持有如附表編號6所示第三級毒品，惟查
    ：
  1.附表編號6所示第三級毒品遭扣案之地點，係於501室內一節
    ，有桃園市政府警察局刑事警察大隊110年7月29日搜索扣押
    筆錄、扣押物品目錄表（110偵35868卷一第63-69、217-223
    頁）在卷可稽。而被告駱建豪係前揭毒品查獲地即501室之
    使用人一情，除經被告駱建豪自承明確外（本院卷176頁）
    ，並經證人即共同被告鍾佳倫於本院證述明確（本院卷第26
    7-268頁），且附表編號6所示第三級毒品，係與被告駱建豪
    持有之其他扣案毒品一同查獲一節，則有桃園市政府警察局
    刑事警察大隊110年7月29日搜索扣押筆錄、扣押物品目錄表
    （110偵35868卷一第63-69、217-223頁）可稽，當可佐證被
    告駱建豪持有附表編號6所示第三級毒品之事實。
  2.何況附表編號6所示第三級毒品之重量非輕，測得之毒品純
    度亦非低微，此亦有內政部警政署刑事警察局110年9月17日
    刑鑑字第1100081787號鑑定書（110偵35868卷一第150頁）
    附卷可參，是附表編號6價值非低，遑論該物品更屬違禁物
    品，持有人當會置於得避免他人查見、拿取之處，而無任意
    置放之可能，就此亦可佐證自被告駱建豪使用之501室中查
    扣附表編號6所示第三級毒品，確屬被告駱建豪持有之事實
    。從而，被告駱建豪本案所辯，礙難憑採。
  ㈢公訴意旨固認被告駱建豪持有本案扣案毒品係基於販賣意圖
    ，並提出於501室中所扣案之筆記本影本（110偵35868卷一
    第87-92頁）為論據。惟查，該筆記本影本記載內容之意義
    為何，未見有其他證據加以佐證至具體可信之程度，尚難就
    此遽認被告駱建豪持有本案扣案毒品係基於販賣意圖。而證
    人即共同被告鍾佳倫於本院亦證稱：在本案搜索之前，沒看
    過該筆記本，駱建豪未曾販賣毒品給伊，伊亦未曾見聞過駱
    建豪販賣毒品給別人等語明確（本院卷第267-268頁）。從
    而，依本案卷附證據，不能認定被告駱建豪持有本案扣案毒
    品確係基於販賣意圖，附此說明。
  ㈣綜上所述，本案事證明確，被告鍾佳倫、駱建豪上開犯罪事
    實所示犯行堪以認定，應依法論科。
二、論罪科刑：
  ㈠論罪：
  1.被告鍾佳倫部分：
  ⑴核被告鍾佳倫所為，係犯毒品危害防制條例第5條第2項意圖
    販賣而持有第二級毒品罪。被告持有第二級毒品純質淨重20
    公克以上之低度行為，應為意圖販賣而持有第二級毒品之高
    度行為所吸收，不另論罪。
  ⑵起訴書固認被告鍾佳倫另成立毒品危害防制條例第11條第4項
    持有第二級毒品純質淨重20公克以上罪，並認與前揭成立之
    罪論以想像競合，惟此部分容有違誤，附此敘明。
  2.被告駱建豪部分：
  ⑴核被告駱建豪所為，係犯毒品危害防制條例第11條第2項、第
    5項持有第二級毒品及持有第三級毒品純質淨重5公克以上罪
    。
  ⑵起訴書固認被告駱建豪所為，係犯毒品危害防制條例第5條第
    2項、第3項意圖販賣而持有第二、三級毒品罪，惟本案事證
    ，尚不能證明被告駱建豪持有本案扣案毒品係基於販賣意圖
    一節，已說明如上。因基本社會事實同一，且經本院告知前
    揭適用法條（本院卷第263頁），保障其防禦權，爰依法變
    更適用起訴法條如上。
  ㈡競合：
    被告駱建豪以一持有行為，同時持有第二級毒品及持有第三
    級毒品純質淨重5公克以上，為想像競合犯，應依毒品危害
    防制條例第11條第5項無故持有第三級毒品純質淨重5公克以
    上罪處斷。起訴書意旨固認被告持有第二級毒品及持有第三
    級毒品之犯行，其行為互殊，應予分論併罰等語，惟起訴書
    並未載明被告駱建豪如何分別持有第二級毒品及第三級毒品
    之具體犯罪事實，自難依起訴書意旨為如此認定，併此說明
    。
  ㈢刑之加重、減輕事由：
  1.被告駱建豪不另為累犯加重之說明
  ⑴依釋字第775 號解釋意旨，因累犯針對犯罪一般性地加重法
    定刑，致其構成要件涵蓋過廣，導致罪刑失衡。是累犯規定
    以「行為人刑法」為出發點預設的一律加重效果，不能再予
    普遍適用。在憲法的權利衡量下，應將原先「一律加重法定
    刑」的法律效果，調整為法院個案的裁量依據。據上，倘若
    法院並非考量最低法定刑度時，縱使裁量適用累犯規定而加
    重最低法定本刑，並無實益（因為此時法定刑度的加重並不
    影響法院的量刑），反而導致法院無實益的加重法定本刑後
    ，不能夠再次考量被告的累犯事由（禁止雙重評價）；如此
    一來，反而導致法院無法據行為人之前的犯罪紀錄，對其形
    成犯罪的特性做出判斷，導致實際縮減量刑可以考量的要素
    。從而，在此情形，被告原先的累犯事由，於「不加重最低
    法定本刑」的情況時，應該得以作為一般的量刑考量因素（
    刑法第57條第5 款）。
  ⑵本院衡酌起訴書意旨所指被告駱建豪為累犯的事由經核屬實
    ，此有卷附臺灣高等法院被告前案紀錄表可參。但考量被告
    駱建豪本案持有毒品數量非少，其情節顯非得以處以最低刑
    度之輕微狀態，不宜量處法定最低刑度，是前揭構成累犯之
    事由，應納入一般量刑因素考量。從而，本案不依累犯規定
    予以加重。
  2.被告鍾佳倫於偵查中及本院審理中均自白上開意圖販賣而持
    有第二級毒品犯行，已如前述，應依毒品危害防制條例第17
    條第2項，減輕其刑，並依法遞減之。
  3.不另適用刑法第59條減刑之說明：
  ⑴按刑法第59條規定之酌量減輕其刑，必須犯罪另有特殊之原
    因與環境，在客觀上足以引起一般同情，認為即使予以宣告
    法定最低度刑，猶嫌過重者，始有其適用。此所謂法定最低
    度刑，固包括法定最低本刑；惟遇有其他法定減輕之事由者
    ，則應係指適用其他法定減輕事由減輕其刑後之最低度刑而
    言。倘被告別有法定減輕事由者，應先適用法定減輕事由減
    輕其刑後，猶認其犯罪之情狀顯可憫恕，即使科以該減輕後
    之最低度刑仍嫌過重者，始得適用刑法第59條規定酌量減輕
    其刑（最高法院100年度台上字第744號判決意旨參照）。
  ⑵經查，本案被告鍾佳倫意圖販賣而持有第二級毒品犯行，經
    前述減輕事由（偵審自白）減輕其刑後，法定最低刑度已大
    幅降低，實已無情輕法重之憾，被告鍾佳倫持有毒品數量非
    少、持有毒品純度非低，已說明如前，本案未見有何特殊原
    因與環境足以引起一般同情，當無再援引刑法第59條之規定
    減輕其刑之餘地。辯護人為被告鍾佳倫利益就此主張（本院
    卷第294頁），礙難憑採。又被告駱建豪經核亦無刑法第59
    條規定之適用，雖被告駱建豪及其辯護人未就此主張，為期
    明確，仍一併說明之。
  ㈣量刑
    爰審酌被告鍾佳倫、駱建豪明知毒品戕害人民之身體健康，
    仍視政府反毒政策及宣導如無物，被告鍾佳倫意圖營利而持
    有第二級毒品，被告駱建豪則持有前揭犯罪事實所示之第二
    級毒品與第三級毒品，均應予非難；惟衡酌被告鍾佳倫犯後
    坦承犯行，被告駱建豪就本案犯罪事實亦僅就部分爭執，兼
    衡其犯罪動機、目的、手段、持有毒品之等級暨數量，於審
    理中自陳之智識程度與家庭經濟狀況、被告駱建豪前因違反
    毒品危害防制條例案件，於105年10月6日假釋付保護管束期
    滿而執行完畢之素行等一切情狀，分別量處如主文所示之刑
    ，並就被告駱建豪所受宣告之刑諭知易科罰金之折算標準。
     
  ㈤不另為無罪之諭知
  1.公訴意旨固認：被告駱建豪基於意圖販賣而持有第四級毒品
    之犯意，自不詳時間起，非法持有如附表編號14、16、20-2
    3、26所示之第四級毒品，及如附表編號15、17、27、28、3
    3所示已與他種毒品混合之第四級毒品，因認被告駱建豪犯
    毒品危害防制條例第5條第4項意圖販賣而持有第四級毒品罪
    嫌。
  2.惟依本案卷附證據，不能認定被告駱建豪持有本案扣案毒品
    確係基於販賣意圖一節，已說明如前，無從認定被告駱建豪
    犯毒品危害防制條例第5條第4項意圖販賣而持有第四級毒品
    罪。又被告駱建豪持有本案扣案第四級毒品之純質淨重亦未
    達5公克，亦無從論以毒品危害防制條例第11條第6項持有第
    四級毒品達5公克以上之罪，亦一併敘明。
  3.惟依公訴意旨所示，此部分若成立犯罪，應與被告駱建豪前
    揭經論罪科刑之毒品危害防制條例第11條第2項、第5項持有
    第二級毒品及持有第三級毒品純質淨重5公克以上罪間，有
    想像競合之一罪關係，爰不另為無罪之諭知。
三、沒收：
  ㈠被告鍾佳倫經扣案如附表編號1至3所示之物，及被告駱建豪
    經扣案如附表編號19、24、25所示之物，均含有第二級毒品
    成分，屬本案查獲之第二級毒品，均應依毒品危害防制條例
    第18條第1項前段規定宣告沒收銷燬。至編號19所示之物，
    固亦含有第三級毒品成分，惟因與前述第二級毒品難以析離
    ，應整體視為第二級毒品宣告沒收銷燬，附此說明。
  ㈡被告駱建豪經扣案如附表編號4-13、15、17-18、27-36之物
    ，含有附表「毒品成分」欄所示之第三級毒品成分，為本案
    查獲之違禁物，皆應依刑法第38條第1項宣告沒收。另如附
    表編號15、17、27、28、33所示之物，固含有第四級毒品之
    成分，惟因與前述第三級毒品難以析離，應整體視為第三級
    毒品宣告沒收，併此敘明。
  ㈢另裝盛上開毒品之外包裝袋，因依該等扣案物之狀態及現今
    所採行之鑑驗方法，仍會殘留微量毒品，難以與所附著之包
    裝袋析離，故應將之一體視為毒品，同依刑法第38條第1 項
    之規定宣告沒收。至於毒品鑑驗時所耗損之部分，因已用罄
    不存在，爰不宣告沒收。
  ㈣被告駱建豪持有經扣案如附表編號14、16、20-23所示之第四
    級毒品，非本案犯罪事實所涉之物，爰不於本案宣告沒收。
    附表編號26所示毒品經鑑驗後無殘餘，亦不宣告沒收。
  ㈤被告鍾佳倫經扣案之電子磅秤1個及夾鏈袋1包，以及被告駱
    建豪經扣案之電子磅秤1個及夾鏈袋2包，該物品價值低微，
    難認有刑法上之重要性，不予宣告沒收。
據上論斷，應依刑事訴訟法第299條第1項前段、第300條，判決
如主文（本件依刑事判決精簡原則僅記載程序法條）。
本案經檢察官雷金書提起公訴，檢察官林欣怡、王珽顥到庭執行
職務。
中    華    民    國   111    年    11    月    17   日
                刑事第二十庭  審判長法  官  林蕙芳
                                    法  官  陳布衣
                                    法  官  張羿正 
以上正本證明與原本無異。
如不服本判決應於收受判決後20日內向本院提出上訴書狀，並應
敘述具體理由。其未敘述上訴理由者，應於上訴期間屆滿後20日
內向本院補提理由書(均須按他造當事人之人數附繕本)「切勿逕
送上級法院」。 
                                    書記官  蔡宗豪
中　　華　　民　　國　　111 　年　　11　　月　　17　　日

附錄本案論罪科刑法條全文：
毒品危害防制條例第5條
意圖販賣而持有第一級毒品者，處無期徒刑或十年以上有期徒刑
，得併科新臺幣七百萬元以下罰金。
意圖販賣而持有第二級毒品者，處五年以上有期徒刑，得併科新
臺幣五百萬元以下罰金。
意圖販賣而持有第三級毒品者，處三年以上十年以下有期徒刑，
得併科新臺幣三百萬元以下罰金。
意圖販賣而持有第四級毒品或專供製造、施用毒品之器具者，處
一年以上七年以下有期徒刑，得併科新臺幣一百萬元以下罰金。

毒品危害防制條例第11條：
持有第一級毒品者，處三年以下有期徒刑、拘役或新臺幣三十萬
元以下罰金。
持有第二級毒品者，處二年以下有期徒刑、拘役或新臺幣二十萬
元以下罰金。
持有第一級毒品純質淨重十公克以上者，處一年以上七年以下有
期徒刑，得併科新臺幣一百萬元以下罰金。
持有第二級毒品純質淨重二十公克以上者，處六月以上五年以下
有期徒刑，得併科新臺幣七十萬元以下罰金。
持有第三級毒品純質淨重五公克以上者，處二年以下有期徒刑，
得併科新臺幣二十萬元以下罰金。
持有第四級毒品純質淨重五公克以上者，處一年以下有期徒刑，
得併科新臺幣十萬元以下罰金。
持有專供製造或施用第一級、第二級毒品之器具者，處一年以下
有期徒刑、拘役或新臺幣十萬元以下罰金。

附表：
一、鍾佳倫部分       編號 扣押編號及數量  查獲時之毛重 查獲地點 毒品成分 卷證出處及純質淨重（鑑定書記載微量或未記載純質淨重者，不記載） 1 1-14 14包 共276.3公克 後寮一路320號B23室 第二級毒品甲基安非他命 ⒈內政部警政署刑事警察局110年9月17日刑鑑字第1100081787號鑑定書P.2 二（110偵35868卷一第150頁，下稱「內政部警政署刑事警察局鑑定書」；「P.」代表鑑定結果在該鑑定資料之頁數，後接編號，以下均以此方式記載） ⒉桃園市政府警察局刑事警察大隊110年7月29日搜索扣押筆錄、扣押物品目錄表（110偵35868卷一第121-127頁） ⒊左列編號1-3之毒品經鑑驗，驗前第二級毒品甲基安非他命之純質淨重為218.35公克。 2 503-1 1包 共7.9公克 龍岡路2段411號5樓503室 第二級毒品甲基安非他命 ⒈內政部警政署刑事警察局鑑定書P.2 二（110偵35868卷一第150頁） ⒉桃園市政府警察局刑事警察大隊110年7月29日搜索扣押筆錄、扣押物品目錄表（110偵35868卷一第51-55頁） ⒊左列編號1-3之毒品經鑑驗，驗前第二級毒品甲基安非他命之純質淨重為218.35公克。  503-2 1包      503-3 1包      503-4 1包      503-5 1包      503-6 1包     3 6-3 1包 0.68公克 龍岡路2段411號6樓鍾佳倫之置物櫃 第二級毒品甲基安非他命 ⒈內政部警政署刑事警察局鑑定書P.2 二（110偵35868卷一第150頁） ⒉桃園市政府警察局刑事警察大隊110年7月29日搜索扣押筆錄、扣押物品目錄表（110偵35868卷一第97-101、205-209頁） ⒊左列編號1-3之毒品經鑑驗，驗前第二級毒品甲基安非他命之純質淨重為218.35公克。 二、駱建豪部分       4 501-1 1包 59.12公克 龍岡路2段411號5樓501室 第三級毒品愷他命 1.內政部警政署刑事警察局鑑定書P.2 四（110偵35868卷一第150頁）；桃園市政府警察局刑事警察大隊110年7月29日搜索扣押筆錄、扣押物品目錄表（110偵35868卷一第63-69、217-223頁） 2.經鑑驗，驗前第三級毒品愷他命之純質淨重為49.58公克。 5 501-3 1包 25.54公克  第三級毒品愷他命 1.內政部警政署刑事警察局鑑定書P.2 六（110偵35868卷一第150頁）；搜索扣押筆錄、扣押物品目錄表之出處同編號4所載。 2.經鑑驗，驗前第三級毒品愷他命之純質淨重為20.22公克。 6 501-4 1包 88.8公克  第三級毒品甲基-N,N二甲基卡西酮 1.內政部警政署刑事警察局鑑定書P.2 三（110偵35868卷一第150頁）；搜索扣押筆錄、扣押物品目錄表之出處同編號4所載。 2.經鑑驗，驗前第三級毒品甲基-N,N-二甲基卡西酮之純質淨重為56.75公克。 7 501-5 1包 3.6公克  第三級毒品4-甲基甲基卡西酮 1.內政部警政署刑事警察局鑑定書P.5 十七（110偵35868卷一第153頁）；搜索扣押筆錄、扣押物品目錄表之出處同編號4所載。 2.501-5、501-7、501-10經鑑驗，驗前第三級毒品4-甲基甲基卡西酮之合計純質淨重為3.54公克。 8 501-6 1包 1.2公克  第三級毒品4-甲基甲基卡西酮 1.內政部警政署刑事警察局鑑定書P.5 十八（110偵35868卷一第153頁）；搜索扣押筆錄、扣押物品目錄表之出處同編號4所載。 2.501-6、501-8經鑑驗，驗前第三級毒品4-甲基甲基卡西酮之合計純質淨重為1.64公克。 9 501-7 1包 1.0公克  第三級毒品4-甲基甲基卡西酮 1.內政部警政署刑事警察局鑑定書P.5 十七（110偵35868卷一第153頁）；搜索扣押筆錄、扣押物品目錄表之出處同編號4所載。 2.501-5、501-7、501-10經鑑驗，驗前第三級毒品4-甲基甲基卡西酮之合計純質淨重為3.54公克。 10 501-8 1包 1.2公克  第三級毒品4-甲基甲基卡西酮 1.政部警政署刑事警察局鑑定書P.5 十八（110偵35868卷一第153頁）；搜索扣押筆錄、扣押物品目錄表之出處同編號4所載。 2.501-6、501-8經鑑驗，驗前第三級毒品4-甲基甲基卡西酮之合計純質淨重為1.64公克。 11 501-9 1包 2.6公克  第三級毒品3,4-亞甲基雙氧苯基乙基胺丁酮 1.內政部警政署刑事警察局鑑定書P.6 十九（110偵35868卷一第154頁）；搜索扣押筆錄、扣押物品目錄表之出處同編號4所載。 2.經鑑驗，驗前第三級毒品3,4-亞甲基雙氧苯基乙基胺丁酮純質淨重為2.04公克。 12 501-10 1包 1.3公克  第三級毒品4-甲基甲基卡西酮 1.內政部警政署刑事警察局鑑定書P.5 十七（110偵35868卷一第153頁）；搜索扣押筆錄、扣押物品目錄表之出處同編號4所載。 2.501-5、501-7、501-10經鑑驗，驗前第三級毒品4-甲基甲基卡西酮之合計純質淨重為3.54公克。 13 501-11 1包 0.8公克  第三級毒品4-甲基甲基卡西酮 1.內政部警政署刑事警察局鑑定書P.6 二十（110偵35868卷一第154頁）；搜索扣押筆錄、扣押物品目錄表之出處同編號4所載。 2.經鑑驗，驗前第三級毒品4-甲基甲基卡西酮之合計純質淨重為0.30公克。 14 501-13 1包 2.5公克  第四級毒品硝西泮 1.內政部警政署刑事警察局鑑定書P.6 二十二（110偵35868卷一第154頁）；搜索扣押筆錄、扣押物品目錄表之出處同編號4所載。 2.經鑑驗，第四級毒品硝西泮之純質淨重為1.10公克。 15 501-14 1包/15顆 24.6公克  第三級毒品4-甲基甲基卡西酮、硝甲西泮、第四級毒品硝西泮 1.內政部警政署刑事警察局鑑定書P.6 二十三（110偵35868卷一第154頁）；搜索扣押筆錄、扣押物品目錄表之出處同編號4所載。 2.501-14、501-16，經鑑驗，驗前第三級毒品4-甲基甲基卡西酮之純質淨重為2.23公克。 16 501-15 1包/52顆 10.6公克  第四級毒品硝西泮 1.內政部警政署刑事警察局鑑定書P.6 二十四（110偵35868卷一第154頁）；搜索扣押筆錄、扣押物品目錄表之出處同編號4所載。 2.經鑑驗，驗前第四級毒品硝西泮之純質淨重為0.28公克。 17 501-16 1包/1顆 1.7公克  第三級毒品4-甲基甲基卡西酮、硝甲西泮、第四級毒品硝西泮 1.內政部警政署刑事警察局鑑定書P.6 二十三（110偵35868卷一第154頁）；搜索扣押筆錄、扣押物品目錄表之出處同編號4所載。 2.501-14、501-16，經鑑驗，驗前第三級毒品4-甲基甲基卡西酮之純質淨重為2.23公克。 18 501-17 1包/1顆 0.7公克  第三級毒品硝甲西泮、2-(4-溴-2,5-二甲氧基苯基)-N-(2-甲氧基苯甲基)乙胺 1.內政部警政署刑事警察局鑑定書P.6 二十五（110偵35868卷一第154-155頁）；搜索扣押筆錄、扣押物品目錄表之出處同編號4所載。 2.經鑑驗，驗前第三級毒品硝甲西泮之純質淨重低於0.01公克。 19 501-18 1包/1顆 0.5公克  第二級毒品甲氧基甲基安非他命、第三級毒品愷他命 1.內政部警政署刑事警察局鑑定書P.7 二十六（110偵35868卷一第155頁）；搜索扣押筆錄、扣押物品目錄表之出處同編號4所載。 2.經鑑驗，驗前第二級毒品甲氧基甲基安非他命之純質淨重0.10公克。 20 501-19 1包/10顆 2.8公克  第四級毒品硝西泮、2-胺基-5-硝基二苯酮 1.內政部警政署刑事警察局鑑定書P.7 二十七（110偵35868卷一第155頁）；搜索扣押筆錄、扣押物品目錄表之出處同編號4所載。 2.經鑑驗，第四級毒品硝西泮之純質淨重為0.03公克。 21 501-20 1包/10顆 1.7公克  第四級毒品硝西泮、2-胺基-5-硝基二苯酮  1.內政部警政署刑事警察局鑑定書P.7 二十八（110偵35868卷一第155頁）；搜索扣押筆錄、扣押物品目錄表之出處同編號4所載。 2.經鑑驗，第四級毒品硝西泮之純質淨重為0.03公克。 22 501-21 1包/10顆 2.6公克  第四級毒品硝西泮、2-胺基-5-硝基二苯酮 1.內政部警政署刑事警察局鑑定書P.7 二十九（110偵35868卷一第155頁）；搜索扣押筆錄、扣押物品目錄表之出處同編號4所載。 2.經鑑驗，第四級毒品硝西泮之純質淨重為0.03公克。 23 501-22 1包/10顆 2.8公克  第四級毒品硝西泮 1.內政部警政署刑事警察局鑑定書P.7 三十（110偵35868卷一第155-156頁）；搜索扣押筆錄、扣押物品目錄表之出處同編號4所載。 2.經鑑驗，第四級毒品硝西泮之純質淨重為0.05公克。 24 501-23 1包 5.6公克  第二級毒品大麻 臺北榮民總醫院110年9月9日北榮毒鑑字第C0000000號毒品成分鑑定書P.2（110偵35868卷一第147-148頁）；搜索扣押筆錄、扣押物品目錄表之出處同編號4所載。 25 501-24 1包 1.0公克  第二級毒品大麻 臺北榮民總醫院110年9月9日北榮毒鑑字第C0000000號毒品成分鑑定書P.2（110偵35868卷一第147-148頁）；搜索扣押筆錄、扣押物品目錄表之出處同編號4所載。 26 501-26 1包 0.5公克  第四級毒品硝西泮 臺北榮民總醫院110年9月9日北榮毒鑑字第C0000000號毒品成分鑑定書P.1（110偵35868卷一第147-148頁）；搜索扣押筆錄、扣押物品目錄表之出處同編號4所載。 27 501-27 6包 34.9公克  第三級毒品3,4-亞甲基雙氧苯基乙基胺丁酮、第四級毒品硝西泮 內政部警政署刑事警察局鑑定書P.2 七（110偵35868卷一第150-151頁）；搜索扣押筆錄、扣押物品目錄表之出處同編號4所載。 28 501-28 5包 36公克  第三級毒品4-甲基甲基卡西酮、第四級毒品硝西泮 1.內政部警政署刑事警察局鑑定書P.3 八（110偵35868卷一第151頁）；搜索扣押筆錄、扣押物品目錄表之出處同編號4所載。 2.經鑑驗，驗前第三級毒品4-甲基甲基卡西酮之純質淨重為0.61公克。 29 501-29 4包 15.96公克  第三級毒品4-甲基甲基卡西酮 1.內政部警政署刑事警察局鑑定書P.3 九（110偵35868卷一第151頁）；搜索扣押筆錄、扣押物品目錄表之出處同編號4所載。 2.經鑑驗，驗前第三級毒品4-甲基甲基卡西酮之純質淨重為0.72公克。 30 501-30 3包 22公克  第三級毒品4-甲基甲基卡西酮 1.內政部警政署刑事警察局鑑定書P.3 十（110偵35868卷一第151-152頁）；搜索扣押筆錄、扣押物品目錄表之出處同編號4所載。 2.經鑑驗，驗前第三級毒品4-甲基甲基卡西酮之純質淨重為0.57公克。 31 501-31 3包 13.3公克  第三級毒品4-甲基甲基卡西酮 1.內政部警政署刑事警察局鑑定書P.4 十一（110偵35868卷一第152頁）；搜索扣押筆錄、扣押物品目錄表之出處同編號4所載。 2.經鑑驗，驗前第三級毒品4-甲基甲基卡西酮之純質淨重為0.41公克。 32 501-32 2包 15.09公克  第三級毒品4-甲基甲基卡西酮 1.內政部警政署刑事警察局鑑定書P.4 十二（110偵35868卷一第152頁）；搜索扣押筆錄、扣押物品目錄表之出處同編號4所載。 2.經鑑驗，驗前第三級毒品4-甲基甲基卡西酮之純質淨重為0.13公克。 33 501-33 1包 7.1公克  第三級毒品4-甲基甲基卡西酮、第四級毒品2-胺基-5-硝基二苯酮 1.內政部警政署刑事警察局鑑定書P.4 十三（110偵35868卷一第152頁）；搜索扣押筆錄、扣押物品目錄表之出處同編號4所載。 2.經鑑驗，驗前第三級毒品4-甲基甲基卡西酮之純質淨重為0.12公克。 34 501-34 1包 5.4公克  第三級毒品4-甲基甲基卡西酮、甲基-N,N-二甲基卡西酮 1.內政部警政署刑事警察局鑑定書P.4 十四（110偵35868卷一第152-153頁）；搜索扣押筆錄、扣押物品目錄表之出處同編號4所載。 2.經鑑驗，驗前第三級毒品4-甲基甲基卡西酮之純質淨重為0.21公克。 35 501-35 1包 3.1公克  第三級毒品4-甲基甲基卡西酮 1.內政部警政署刑事警察局鑑定書P.5 十五（110偵35868卷一第153頁）；搜索扣押筆錄、扣押物品目錄表之出處同編號4所載。 2.經鑑驗，驗前第三級毒品4-甲基甲基卡西酮之純質淨重為0.20公克。 36 6-8  1包 7.52公克 龍岡路2段411號6樓駱建豪之置物櫃 第三級毒品4-甲基甲基卡西酮 1.內政部警政署刑事警察局鑑定書P.5 十六（110偵35868卷一第153頁）、桃園市政府警察局刑事警察大隊110年7月29日搜索扣押筆錄、扣押物品目錄表（110偵35868卷一第97-101、205-209頁） 2.經鑑驗，驗前第三級毒品4-甲基甲基卡西酮之純質淨重為0.19公克。